---
title: "武汉2023年链家二手房数据分析"
CJKmainfont: Songti SC
author: "邵瑞瑞"
date: "`r Sys.Date()`"
output:
  pdf_document:
    latex_engine: xelatex
  word_document:
    toc: yes
  html_document:
    code_folding: show
    fig_caption: yes
    fig_width: 10
    highlight: tango
    number_sections: yes
    theme: cosmo
    toc: yes
---




```{r setup, include = FALSE,echo = FALSE}
knitr::opts_chunk$set(
	echo = FALSE,
	error = FALSE,
	fig.align = "center",
	message = FALSE,
	warning = FALSE,
	out.width = "100%",
	split = FALSE
)
#load library
library(tidyverse)
library(kableExtra)
library(lubridate)
library(scales)
library(plotly)
library(patchwork)
library(ggrepel)
library(ggplot2)
```

```{r knitr, echo=FALSE}
library(knitr)
```


# 你的主要发现


1.武汉总体总价集中在较低的范围（约120万），这可能与武汉相较于一线城市（如北京、上海、广州和深圳）人均GDP（经济水平）仍有一定差距有关，潜在买家可能更多地关注中低价位的房源

2.武汉在售小区数量前10的区域主要集中在郊区，位置偏远。

3.武汉二手房中7-30的中高层房源占比最高；其次是30层以上的超高层，占比接近中高层数量；7层以下房源较少，不足9%。
楼层处在10-20层之间的平均单价低于10层以下和20层以上的房屋单价平均水平，资金有限、追求性价比的买房人群更适宜选择层高10-20的楼房



# 数据介绍


本报告**链家**数据获取方式如下：
    
报告人在2023年9月12日获取了[链家武汉二手房网站](https://wh.lianjia.com/ershoufang/)数据。
    
- 链家二手房网站默认显示100页，每页30套房产，因此本数据包括3000套房产信息；
    
- 数据包括了页面可见部分的文本信息，具体字段及说明见作业说明。

 **说明：**数据仅用于教学；由于不清楚链家数据的展示规则，因此数据可能并不是武汉二手房市场的随机抽样，结论很可能有很大的偏差，甚至可能是错误的。
 

```{r read, echo=FALSE}
lj<- read_csv("D:/武汉大学/商务经济统计/作业1/作业相关内容/lj.csv")
theme_set(theme(text = element_text(family="Songti SC",size = 10))) 
```

```{r asfactor, echo=FALSE}
lj <- lj %>%
  mutate(across(where(is.character), as.factor))
```


# 数据概览

数据表（lj)共包括`r names(lj)`等`r ncol(lj)`个变量,共`r nrow(lj)`行。表的前10行示例如下：
```{r data, echo=FALSE}
names <- names(lj)
print(names)
ncols <- ncol(lj)
print(ncols)
nrows <- nrow(lj)
print(nrows)
```

```{r head, echo=FALSE}
lj %>% 
  head(10) %>%
  kable(caption = "武汉链家二手房") %>% 
  kable_styling(full_width = FALSE, position = "left")
```


```{r glimp, echo=FALSE}
glimpse(lj)
```
```{r sum, echo=FALSE}
summary(lj)
```

# 可以看到：
- 直观结论1：该网站从多个维度展示房屋信息，共计18个维度（变量）；分别是小区名字、所处区域、房屋总价、房屋单价、房间数、客厅数、建筑面积、房屋主要朝向、房屋次要朝向、装修状况、楼栋总层数、房屋在所在楼栋所处位置、建筑形式、在该二手房网站的关注人数、是否靠近地铁、产证是否满2年、中介是否有钥匙、是否支持VR看房
- 直观结论2：武汉二手房总价从10.6万-1380.0万不等，总价均值是155.9万
- 直观结论3：武汉二手房单价从1771元-44656元不等，单价均值在15148元
- 直观结论3：50%房源为95.5平，3室两厅
- 直观结论4：房屋总层高从2层-62层不等，平均总层高为24-25层；超高层的数量占比及价格等可做进一步分析

# 探索性分析

## 武汉二手房总价格分布情况
```{r price_ttl, echo=FALSE}
Q1 <- quantile(lj$price_ttl, 0.25, na.rm = TRUE)
Q3 <- quantile(lj$price_ttl, 0.75, na.rm = TRUE)
IQR <- Q3 - Q1
lj_filtered <- lj %>%
  filter(price_ttl >= (Q1 - 1.5 * IQR) & price_ttl <= (Q3 + 1.5 * IQR))

density_data <- density(lj_filtered$price_ttl)
peak_value <- max(density_data$y)
peak_price <- density_data$x[which.max(density_data$y)]
print(peak_value)
print(peak_price)

lj_filtered %>%
  ggplot(aes(x = price_ttl)) +
  geom_histogram(aes(y = ..density..), bins = 30, fill = "lightblue", color = "black", alpha = 0.7) +
  geom_density(color = "red", size = 1) +
  labs(title = "去除异常值后的二手房总价分布", x = "总价 (万元)", y = "密度") +
  theme_minimal() +
  theme(plot.title = element_text(hjust = 0.5))
```

发现：

- 发现1:密度曲线峰值对应的总价约为120.16万元，低于总价平均值

- 发现2：武汉大部分房屋的总价集中在较低的范围，这可能与武汉相较于一线城市（如北京、上海、广州和深圳）人均GDP（经济水平）仍有一定差距有关，潜在买家可能更多地关注中低价位的房源


## 分析有购买不同房间数需求的人，不同区域的房屋总价平均水平

```{r property_region, echo=FALSE}
region_counts <- lj %>%
  group_by(property_region) %>%
  summarise(count = n(), .groups = 'drop') %>%
  arrange(desc(count))

top_regions <- region_counts %>%
  top_n(10, count)

top_regions <- top_regions %>%
  ungroup()

top_regions %>%
  kable(caption = "在售小区数量前10的区域") %>%
  kable_styling(full_width = FALSE, position = "left")

price_mean_summary <- lj %>%
  filter(property_region %in% top_regions$property_region) %>%
  group_by(property_region, bedrooms) %>%
  summarise(price_mean_region = mean(price_ttl, na.rm = TRUE), .groups = 'drop') %>%
  filter(price_mean_region < 1000) 

ggplot(price_mean_summary, aes(x = property_region, y = price_mean_region, color = property_region)) +
  geom_point(size = 2) +
  labs(title = "不同区域房屋总价均值散点图（前10个区域）",
       x = "区域",
       y = "均值总价 (万元)",
       color = "区域") +
  theme_minimal() +
  facet_wrap(~ bedrooms,nrow = 3) +
  theme(plot.title = element_text(hjust = 0.5))
```

发现：

- 发现1：武汉在售小区数量前10的区域主要集中在郊区，位置偏远；其中光谷东因软件开发公司较多，
珞狮南路为武昌区的市中心，房源交易频繁

- 发现2：针对这些热门区域，出于不同需求或家庭选择 

房间数为1的且总价平均水平较低的可选区域有：白沙洲，王家湾，青山 

房间数为2的且总价平均水平较低的可选区域有：盘龙城，金银湖，青山

房间数为3的且总价平均水平较低的可选区域有：青山，金银湖，四新

房间数为4的且总价平均水平较低的可选区域有：盘龙城，金银湖，白沙洲

房间数为5的且总价平均水平较低的可选区域有：青山

房间数为6的在售区域有盘龙城

（房间数为7的极少且价格在1000万以上，这里不做讨论）


## 武汉二手房不同层高房源占比

```{r property_t_height, echo=FALSE}
summary <- lj %>%
  summarise(
    total_count = n(),
    above_30_count = sum(property_t_height > 30, na.rm = TRUE),
    between_7_and_30_count = sum(property_t_height >= 7 & property_t_height <= 30, na.rm = TRUE),
    below_7_count = sum(property_t_height < 7, na.rm = TRUE),
    
    above_30_ratio = above_30_count / total_count,
    between_7_and_30_ratio = between_7_and_30_count / total_count,
    below_7_ratio = below_7_count / total_count
  )
print(summary)
```

发现：武汉二手中7-30的中高层房源占比最高；其次是30层以上的超高层，占比接近中高层数量；7层以下房源较少，不足9%


## 不同层高房屋单价水平散点图及回归分析

```{r mean_price_by_height, echo=FALSE}
mean_price_by_height <- lj %>%
  group_by(property_t_height) %>%
  summarise(mean_price_sqm = mean(price_sqm, na.rm = TRUE), .groups = 'drop')

ggplot(mean_price_by_height, aes(x = property_t_height, y = mean_price_sqm)) +
  geom_point(size = 2, color = "blue") +  
  geom_smooth(method = "loess", color = "red", se = FALSE) +  
  labs(title = "不同层高房屋单价水平散点图及回归分析",
       x = "楼栋总层数",
       y = "均值单价 (元/平方米)") +
  theme_minimal() +
  theme(plot.title = element_text(hjust = 0.5))


```


发现：

- 发现1:约28层以上的超高层平均单价普遍比中低楼层高，但楼层在约48层以上时单价呈下降趋势。
超高层单价贵的原因可能有：
（1）地段价值：超高层住宅往往位于城市的核心区域或繁华地带，地段价值较高
（2）经济价值：属于商住两用房，经济价值高
- 发现2：楼层处在10-20层之间的平均单价低于10层以下和20层以上的房屋单价平均水平，
资金有限、追求性价比的买房人群更适宜选择层高10-20的楼房


---

# 发现总结
1.武汉2023年二手房总价均值是155.9万，单价均值在15148元。武汉大部分房屋的总价集中在较低的范围，这可能与武汉相较于一线城市（如北京、上海、广州和深圳）人均GDP（经济水平）仍有一定差距有关，潜在买家可能更多地关注中低价位的房源

2.武汉在售小区数量前10的区域主要集中在郊区，位置偏远。针对这些热门区域，出于不同房间数需求或家庭选择，本分析给出了性价比比较高的一些区域推荐

3.武汉二手房中7-30的中高层房源占比最高；其次是30层以上的超高层，占比接近中高层数量；7层以下房源较少，不足9%。
约28层以上的超高层平均单价普遍比中低楼层高，但楼层在约48层以上时单价呈下降趋势。楼层处在10-20层之间的平均单价低于10层以下和20层以上的房屋单价平均水平，资金有限、追求性价比的买房人群更适宜选择层高10-20的楼房


